# 其他流动资产列报疑问

提问人：919672412 时间：2020-01-07 13:53:16
求助陈版，企业的客户因无法支付货款遂发行了购房抵用券用以抵付其所欠货款；企业做账借：其他流动资产，贷：应收账款。该抵用券上面有明确金额和使用期限 3 年，该券不属于一般金融机构发行，只是自己发行的类似于购物券一样的东西。而且合同约定该购房券可以购买房产公司的一套房产和停车位，还可以背书转让。请问企业计入其他流动资产合适么？如果不合适该计入那里呢

回答人：chenyiwei
可以作为其他流动资产入账，建议根据实际情况谨慎确定其公允价值，后续按“成本-减值准备”模式计量。